台灣苗栗地方法院刑事判決　　　　　　　　　　　　　九十一年度交訴字第一八號
　　公　訴　人　臺灣苗栗地方法院檢察署檢察官
　　被　　　告　丁○○
右列被告因公共危險等案件，經檢察官提起公訴（九十年度偵字第五０六三號、第五
四００號），本院判決如左：
    主  文
丁○○服用酒類，不能安全駕駛動力交通工具而駕駛，累犯，處有期徒刑參月；又因
過失致人於死，累犯，處有期徒刑柒月；又駕駛動力交通工具肇事，致人死亡而逃逸
，累犯，處有期徒刑柒月。應執行有期徒刑壹年參月。
    事  實
一、丁○○前曾於民國八十五年間，因過失傷害案件，經臺灣新竹地方法院判處有期
    徒刑二月，甫於八十六年十月十四日易科罰金執行完畢，仍不知慎行。明知酒醉
    不能駕車，竟於九十年十月二十九日下午二時至四時許（起訴書誤載為六時許）
    ，在苗栗縣南庄鄉不詳姓名年籍之友人家中飲用酒類，已不能安全駕駛動力交通
    工具，竟仍駕駛車號ＬＵ（起訴書誤載為Ｎ）—二三二六自用小客車，沿省道台
    三線道路，由南往北方向行駛，於同日下午六時三十五分許，途經上開道路九十
    六點七公里處即苗栗縣三灣鄉銅鏡村之峨眉橋附近時，本應注意行車速度，應依
    標誌之規定，及汽車行駛時，駕駛人應注意車前狀況，並隨時採取必要之安全措
    施，而當時路面無坑洞、視線清楚、天氣晴、視距良好、無障礙物等情形，並無
    不能注意之情事，竟疏於注意及此，貿然超過當地限速五十公里而以時速七、八
    十公里之速度行駛，適有甲○○騎乘未懸掛車牌之原車號為ＩＨＫ—一三七號重
    機車，行駛於上開道路之同向車道上，丁○○因酒後精神狀態不佳，致煞避不及
    ，直接自後衝撞該機車之後方，使甲○○反彈撞上前開自用小客車之前擋風玻璃
    ，再跌倒路面上，甲○○因受有頭部外傷、顱腦損傷、顱內出血及腦水腫等嚴重
    傷害，丁○○於肇事後，竟未下車查看甲○○之傷勢狀況並速將甲○○送醫急救
    ，反旋即駕車逃逸。嗣繼於同時，在前開道路九十六點五公里處即上開峨眉橋上
    ，因再自後衝撞丙○○所駕駛車號八Ｃ—三二八九號自用小客車後行旅箱及後保
    險桿部位（毀損部分另為不起訴處分），車身停止，終經警發現丁○○滿身酒味
    ，而對其施以呼氣酒精濃度測試，測定結果值達每公升０‧八毫克，始循線查獲
    上情。甲○○於受傷後，經警送至苗栗縣頭份鎮重光醫院（下稱重光醫院）急救
    後，再轉送林口長庚紀念醫院（下稱長庚醫院）治療，延至九十年十月三十一日
    上午十一時十五分許，仍因傷重不治死亡。
二、案經甲○○之妻乙○○○告訴及苗栗縣警察局頭份分局報請臺灣苗栗地方法院檢
    察署檢察官偵查起訴。
    理  由
一、訊據被告丁○○對於右揭事實，均坦承不諱，核與告訴人乙○○○、丙○○於警
    訊時及偵查中之指訴及證人即當時處理之警員楊雲喜於偵查中之證述情節均相符
    合，並有道路交通事故調查報告表、酒精濃度測試紙、刑法第一百八十五條之三
    案件測試觀察紀錄表、苗栗縣警察局舉發違反道路交通管理事件通知單、現場及
    車損照片十五幀附卷可稽，並經檢察官勘驗前述現場及上開自用小客車、機車屬
    實，製有履勘現場筆錄一份在卷可參，而在被告駕駛之上開汽車前擋風玻璃上採
    集之血液及毛髮組織，經送鑑定結果，確定為被害人甲○○之ＤＮＡ組織，亦有
    內政部刑事警察局鑑驗書一紙附卷可稽。
二、按飲酒後其吐氣所含酒精成份超過每公升○、二五毫克，不得駕駛；行車速度，
    依標誌之規定；再按汽車駕駛人應注意車前狀況，並隨時採取必要之安全措施
    道路交通安全規則第一百十四條第二款、第九十三條第一項前段第九十四條第三
    項分別定有明文。本件車禍道路速限為時速五十公里，且依當時路面無坑洞、視
    線清楚、天氣晴、視距良好、無障礙物等情形，並無不能注意情形，有上開道路
    交通事故調查可稽，詎被告駕車行經上開路段，竟仍以時速七十至八十公里超速
    行駛，且疏未注意車前狀況，並採取必要安全措施，致自後撞及被害人甲○○騎
    乘機車後方，造成甲○○因受有頭部外傷、顱腦損傷、顱內出血及腦水腫等嚴重
    傷害，經送醫後仍不治死亡，亦經檢察官督同檢驗員相驗屬實，製有相驗筆錄、
    相驗屍體證明書、驗斷書在卷可稽，被告自有過失甚明，且其之過失行為與被害
    人之死亡結果間，有相當因果關係。再被告行經上開路段時，未能發覺同向車道
    上甲○○之機車行駛在前，而自後撞上，之後繼而再自後撞上丙○○所駕駛之自
    用小客車，足認其於當時已因酒醉駕車，注意及反應能力嚴重減耗，自我約制能
    力薄弱，未及一般正常駕駛人應有之注意及反應能力，顯已達到不能安全駕駛動
    力交通工具之程度甚明。本件事證明確，被告犯行已經證明。
三、核被告所為，係犯刑法第一百八十五條之三之服用酒類，不能安全駕駛動力交通
    工具而駕駛；同法第二百七十六條第一項之過失致人於死罪；同法第一百八十五
    條之四之駕駛動力交通工具肇事，致人死傷而逃逸罪。其所犯上開三罪間，犯意
    各別，罪名有異，請予分論併罰。又被告前因犯過失傷害案件，經臺灣新竹地方
    法院判處有期徒刑二月，甫於八十六年十月十四日易科罰金執行完畢，此有台灣
    苗栗地方法院檢察署刑案資料查註紀錄表、臺灣高等法院被告全國前案紀錄表各
    一份附卷可稽，其於五年內再犯本案有期徒刑以上之罪，係屬累犯，依法應加重
    其刑。而被告酒醉駕車因而致人死亡，依法應負刑事責任，就其過失致人於死部
    分，應依道路交通管理處罰條例第八十六條第一項規定，遞加重其刑。爰審酌被
    告已有過失傷害之前科，猶不知慎行、猶於飲酒後駕車上路，無視國家長期宣導
    禁止酒醉駕車及提高酒醉駕車罰鍰之新法業於九十年六月一日實施，漠視保障己
    身及他人安全之動機、所造成之重大損害及危害、過失程度大、惟犯罪後尚知坦
    承犯行，且已與告訴人乙○○○達成和解，賠償損害（此有苗栗縣三灣鄉調解委
    員會調解書影本一份附卷可稽）等一切情狀，分別量處如主文所示之刑，及定其
    應執行之刑，以示懲儆。雖被告當庭請求予以易科罰金，並宣告緩刑，惟被告係
    屬累犯，其之請求均依法不合，本院無從為此審酌，併此敘明。
據上論斷，應依刑事訴訟法第二百九十九條第一項前段、道路交通管理處罰條例第八
十六條第一項、刑法第二百七十六條第一項、第一百八十五條之三、第一百八十五條
之四、第四十七條、第五十一條第五款，罰金罰鍰提高標準條例第一條前段，判決如
主文。
本案經檢察官黃棋安到庭執行職務。
中      華      民      國    九十一    年      四      月    二十六    日
                              台灣苗栗地方法院刑事第二庭
                                  法  官  黃  賢  婷
右正本證明與原本無異。
如不服本判決，應於判決送達後十日內向本院提出上訴狀( 應附繕本 )。
                                  書記官  陳  文  聰
中      華      民      國    九十一    年      四      月    二十六    日
附錄：本案論罪科刑法條全文
刑法第二百八十四條第一項
因過失傷害人者，處六月以下有期徒刑、拘役或五百元以下罰金。致重傷者，處一年
以下有期徒刑、拘役或五百元下罰金。
刑法第一百八十五條之三：
服用毒品、麻醉藥品、酒類或其他相類之物，不能安全駕駛動力交通工具而駕駛者，
處一年以下有期徒刑、拘役或三萬元以下罰金。
刑法第一百八十五條之四：
駕駛動力交通工具肇事，致人死傷而逃逸者，處六月以上五年以下有期
